臺灣新北地方法院刑事判決
111年度審易字第1007號
公  訴  人  臺灣新北地方檢察署檢察官
被      告  洪貴陽



指定辯護人  本院公設辯護人張哲誠
上列被告因詐欺案件，經檢察官提起公訴（111 年度偵緝字第16
90號），本院判決如下：
    主  文
洪貴陽犯詐欺得利罪，科罰金新臺幣捌仟元，如易服勞役，以新
臺幣壹仟元折算壹日。
未扣案之犯罪所得新臺幣肆仟零伍拾伍元沒收，於全部或一部不
能沒收或不宜執行沒收時，追徵其價額。
    事實及理由
壹、查被告洪貴陽所犯係死刑、無期徒刑、最輕本刑為3 年以上
    有期徒刑以外之罪，其於準備程序就被訴事實為有罪之陳述
    ，經告知簡式審判程序之旨，並聽取其與辯護人及檢察官之
    意見後，本院認無不得或不宜改依簡式審判程序進行之處，
    爰依刑事訴訟法第273 條之1 第1 項、第284 條之1 之規定
    ，裁定進行簡式審判程序。
貳、本案犯罪事實、證據及應適用之法條，除下列事項應予刪除
    或補充外，餘均引用附件即檢察官起訴書之記載：
一、犯罪事實欄一第10至16行所載之「致電洪貴陽之父親洪家慶
    ，洪家慶透過員警電話請陳世元再載送洪貴陽至新北市○○區
    ○○路0 巷00弄00號住處前，稱屆時將付清車資，陳世元於11
    0 年6 月12日23時51分許，駛至上開地址時，經向洪貴陽之
    家人索討車資共計新臺幣（下同）4,355 元，其家人及洪貴
    陽均表示無錢支付，始知受騙，洪貴陽以此方式詐得相當於
    車資4,355 元運送服務之不法利益」，應刪除並補充為「洪
    貴陽以此方式詐得相當於車資新臺幣4,055元運送服務之不
    法利益（洪貴陽所為詐欺行為至此終結，後續為警員到場處
    理之過程）」。
二、補充「告訴人陳世元於111 年6 月16日本院訊問時之指述」
    、「被告洪貴陽於111 年7 月28日本院準備程序及審理時之
    自白（參本院卷附各該期日筆錄）」為證據。
叁、審酌被告為具備一般智識程度及社會歷練之成年人，於肢體
    、氣力各方面，並無顯然欠缺或低下之情狀，對於不得以欺
    惘等不法手段向他人詐取不法利益一節，自應知之甚詳，卻
    因一時貪念，未循正當方式取得所需，反而對告訴人陳世元
    施用詐術，詐取車資之不法利益，實有不該，兼衡被告之素
    行、教育程度、職業、家庭經濟與生活狀況、犯罪之動機、
    目的、手段、所詐得利益之金額範圍，以及犯後終能坦承犯
    行，態度勉可等一切情狀，量處如主文第1 項所示之刑，並
    諭知易服勞役之折算標準，以資處罰。
肆、被告實行本件犯行詐得新臺幣（下同）4,055 元未付車資之
    不法利益（另300 元之車資，非屬被告實行之本件犯行所獲
    取，參告訴人民國111 年6 月16日本院訊問時之指述），屬
    其犯罪所得，未見實際合法給付告訴人之事證，基於任何人
    不能保有犯罪所得之立法原則，自應於主文第2 項宣告沒收
    ，並於全部或一部不能沒收或不宜執行沒收時，追徵其價額
    。
伍、本判決係依刑事訴訟法第310 條之2 及第454 條所製作之簡
    化判決，依法僅需記載犯罪事實、證據名稱及應適用之法條
    ，並得以簡略方式為之，如認定之犯罪事實、證據及應適用
    之法條，與檢察官起訴書之記載相同者，得引用之，附此敘
    明。
據上論斷，應依刑事訴訟法第273 條之1 第1 項、第299 條第1
項前段、第310 條之2 、第454 條（本件依刑事判決精簡原則，
僅記載程序法條文），判決如主文。
本案經檢察官黃孟珊偵查起訴，由檢察官陳炎辰到庭執行公訴。
中　　華　　民　　國    111   年 　  8  　月 　 16  　日
                 刑事第二十四庭  法  官　李俊彥   
以上正本證明與原本無異。
如不服本判決，應於判決送達後20日內敘明上訴理由，向本院提
出上訴狀（應附繕本），上訴於臺灣高等法院。其未敘述上訴理
由者，應於上訴期間屆滿後20日內向本院補提理由書「切勿逕送
上級法院」。
                                 書記官  林慈恩
中　　華　　民　　國    111   年 　  8  　月 　 16  　日
附錄本判決論罪之法律條文：
中華民國刑法第339 條
意圖為自己或第三人不法之所有，以詐術使人將本人或第三人之
物交付者，處5 年以下有期徒刑、拘役或科或併科50萬元以下罰
金。
以前項方法得財產上不法之利益或使第三人得之者，亦同。
前二項之未遂犯罰之。  
--------------------------------------------------------
臺灣新北地方檢察署檢察官起訴書
                                   111年度偵緝字第1690號
　　被　　　告　洪貴陽　女　23歲（民國00年00月00日生）
                       住新北市○○區○○路0巷00弄00號
                           2樓
　　　　　　　　　　　　居基隆市○○區○○街000號2樓
　　　　　　　　　　　　國民身分證統一編號：Z000000000號
上列被告因詐欺案件，已經偵查終結，認應提起公訴，茲將犯罪
事實及證據並所犯法條分敘如下：
　　　　犯罪事實
一、洪貴陽明知其並無足夠資力可以搭乘計程車，竟意圖為自己
    不法之所有，基於詐欺得利之犯意，於民國110年6月12日17
    時39分許，在臺北市○○區○○○○○0號出口處，招攔陳世元所駕
    駛之車牌號碼000-0000號營業用小客車，於上車後指示陳世
    元開車前往林口、基隆、淡水等地，後要求陳世元開車前往
    新北市○○區○○路00號「上格旅館」，致陳世元陷於錯誤，依
    洪貴陽指示於110年6月12日22時20分許，駛至「上格旅館」
    ，惟洪貴陽拒付車資，陳世元遂報請警方到場處理，新北市
    政府警察局三重分局中興橋派出所員警蔡誼萱、何宗軒至現
    場處理，致電洪貴陽之父親洪家慶，洪家慶透過員警電話請
    陳世元再載送洪貴陽至新北市○○區○○路0巷00弄00號住處前
    ，稱屆時將付清車資，陳世元於110年6月12日23時51分許，
    駛至上開地址時，經向洪貴陽之家人索討車資共計新臺幣（
    下同）4,355元，其家人及洪貴陽均表示無錢支付，始知受
    騙，洪貴陽以此方式詐得相當於車資4,355元運送服務之不
    法利益。
二、案經陳世元訴由新北市政府警察局板橋分局報告偵辦。
　　　　證據並所犯法條
一、證據清單及待證事實：
編號 證據名稱 待證事實 1 被告洪貴陽於偵查中之供述 被告矢口否認上情，辯稱：伊沒有不付錢，伊坐計程車都有付錢云云。 2 證人即告訴人陳世元於警詢及偵查中之指訴 告訴人於上開時、地，遭被告詐得相當於車資4,355元運送服務之不法利益。 3 告訴人陳世元提供之計程車乘車證明1紙 被告詐得相當於車資4,355元運送服務之不法利益。 4 證人即到場處理員警蔡誼萱於偵查中之證述 證明被告於上開時、地，搭乘計程車不付錢，遭陳世元報警，證人到場時有當場確認被告身分之事實。 
二、核被告所為，係犯刑法第339條第2項之詐欺得利罪嫌。又被
    告詐得相當於車資4,355元運送服務之不法利益，為本案不
    法所得，請依刑法第38條之1第1項之規定沒收，於全部或一
    部不能沒收或不宜執行沒收時，請依同條第3項規定，追徵
    其價額。
三、依刑事訴訟法第251條第1項提起公訴。
　　此　致
臺灣新北地方法院
中　　華　　民　　國　 111　　年　　4 　　月　　18　　日
　　　　　　　　　　　　　檢　察　官　黃孟珊